# 对于股权低于20%，不具有控制、共同控制，重大影响

提问人：zq610389488 时间：2016-05-22 15:26:55
对于股权低于20%，不具有控制、共同控制，重大影响，是应该计入长期股权投资还是计入可可供出售的金融资产，该企业为政府企业，并非为了进行出售取得获利，是应计入金融资产还是按成本法计入长期股权投资？

回答人：chenyiwei
应作为金融资产核算。一般作为可供出售金融资产。如果没有活跃市场、公允价值不能可靠确定的，则可以采用成本进行后续计量。